【裁判字號】    98,審易,2962
【裁判日期】    981207
【裁判案由】    毒品危害防制條例
【裁判全文】
臺灣高雄地方法院刑事判決            98年度審易字第2962號
                                    98年度審易字第2963號
公  訴  人  臺灣高雄地方法院檢察署檢察官
被      告  乙○○
上列被告因毒品危害防制條例案件，經檢察官提起公訴（98年度
毒偵字第5150號、第5461號），被告於準備程序中就被訴事實為
有罪之陳述，經本院告知簡式審判程序之旨，並聽取被告與公訴
人之意見後，本院合議庭裁定由受命法官獨任進行簡式審判程序
，判決如下：
    主  文
乙○○施用第二級毒品，累犯，處有期徒刑捌月。扣案空夾鏈袋
壹個及鋁箔紙貳張，均沒收；又施用第二級毒品，累犯，處有期
徒刑捌月；又持有第二級毒品，累犯，處有期徒刑月。扣案第
二級毒品甲基安非他命壹包（驗前淨重零點零貳玖公克、驗後淨
重零點零貳零公克，另含包裝袋）沒收銷燬之。應執行有期徒刑
壹年肆月。扣案空夾鏈袋壹個及鋁箔紙貳張，均沒收；扣案第二
級毒品甲基安非他命壹包（驗前淨重零點零貳玖公克、驗後淨重
零點零貳零公克，另含包裝袋）沒收銷燬之。
    事實及理由
一、犯罪事實：
    乙○○前於民國89年間，因施用毒品案件，經本院裁定送觀
    察、勒戒後，因認有繼續施用毒品之傾向，復裁定施以強制
    戒治，嗣經裁定停止戒治後，所餘戒治期間付保護管束，於
    90年9 月12日保護管束期滿執行完畢，並由臺灣高雄地方法
    院檢察署檢察官以90年度戒毒偵字第1072號為不起訴處分確
    定；復於91年間施用毒品，經本院裁定送強制戒治，並判處
    有期徒刑6 月確定，強制戒治部分於93年1 月9 日因毒品危
    害防制條例修正施行而釋放。另因施用毒品案件，經本院判
    處有期徒刑6 月確定，於98年3 月18日執行完畢。詎其猶不
    知悔改並戒除毒癮，復分別基於施用或持有第二級毒品甲基
    安非他命之犯意，為下列犯行：
  (一)於98年8 月8 日下午3 時許，在其位在高雄縣鳳山市○○○
    路192 巷9 號住處內，以將甲基安非他命放在鋁箔紙上隔火
    燒烤之方式，施用第二級毒品甲基安非他命1 次。嗣於同年
    月10日上午1 時10分許，在高雄縣鳳山市○○○路與立志街
    口處，為警盤查，當場查扣被告所有，用以施用甲基安非他
    命之空夾鏈袋1 個及鋁箔紙2 張，並經同意採集其尿液送驗
    ，檢驗結果呈甲基安非他命陽性反應，進而知悉上情。
  (二)於98年8 月19日下午8 時許，在其位在高雄縣鳳山市○○○
    路192 巷9 號住處內，以將甲基安非他命放在鋁箔紙上隔火
    燒烤之方式，施用第二級毒品甲基安非他命1 次。嗣於同年
    月21日上午11時許，在高雄縣鳳山市鎮○街134 號前為警盤
    查，經同意採集其尿液送驗，檢驗結果呈甲基安非他命陽性
    反應，進而知悉上情。
  (三)於98年8 月21日上午10時許，在高雄縣鳳山市鳳山溪旁某處
    ，向真實姓名年籍不詳綽號「阿如」之成年女子，以新臺幣
    （下同）500 元之價格，購買第二級毒品甲基安非他命1 小
    包（驗前淨重0.029 公克，驗後淨重0.020 公克，另含包裝
    袋）欲自行施用而持有之，惟尚未施用，即於同日上午11時
    許，在高雄縣鳳山市鎮○街134 號前，為警盤查，當場扣得
    前揭所持有之甲基安非他命1 包。
二、證據：
  (一)犯罪事實(一)部分：
    1.台灣檢驗科技股份有限公司98年8 月25日濫用藥物尿液檢
      驗報告。
    2.高雄縣警察局鳳山分局偵辦毒品案件嫌疑人尿液採集編號
      對照表。
    3.被告之自白。
  (二)犯罪事實(二)部分：
    1.台灣檢驗科技股份有限公司98年9 月2 日濫用藥物尿液檢
      驗報告。
    2.高雄縣警察局鳳山分局偵辦毒品案件嫌疑人尿液採集編號
      對照表。
    3.被告之自白。
  (三)犯罪事實(三)部分：
    1.高雄市立凱旋醫院98年9 月28日濫用藥物成品檢驗鑑定書
      。
    2.被告之自白。
三、論罪：
  (一)被告前經送觀察、勒戒、強制戒治執行完畢後5 年內，再因
    施用毒品經判刑確定，其再犯本件施用毒品行為，自與毒品
    危害防制條例第20條第3 項「五年後再犯」之情形有別，是
    檢察官逕行起訴，即無不合，先予敘明。
  (二)核被告前揭犯罪事實(一)、(二)所為，係犯毒品危害防制條例第
    10條第2 項之施用第二級毒品罪；犯罪事實(三)所為，係犯同
    條例第11條第2 項之持有第二級毒品罪。其就犯罪事實(一)、
    (二)之施用第二級毒品前後持有該毒品之低度行為，應為其施
    用之高度行為所吸收，均不另論罪。被告所犯上開3 罪，犯
    意各別，行為互殊，應予分論併罰。又被告有犯罪事實欄所
    述經判處有期徒刑並執行完畢之情形，此有臺灣高等法院被
    告前案紀錄表在卷可佐，其於徒刑執行完畢5 年之內故意再
    犯本件有期徒刑以上之罪，均為累犯，應依法加重其刑。
四、科刑：
  (一)爰審酌施用毒品之行為不僅戕害自身身心健康，亦間接影響
    社會治安，被告前經觀察、勒戒、強制戒治後，仍未能戒斷
    毒癮，復又再犯毒品案件達6 次並經判處徒刑，有本院院內
    索引卡紀錄表報表及前揭臺灣高等法院被告前案紀錄表在卷
    可稽，顯見其對毒品之依賴情形非輕，並考量被告犯後坦承
    犯行，且除施用毒品犯行外，平日素行尚稱良好等一切情狀
    ，分別處如主文所示之刑，以資懲儆。
  (二)扣案之空夾鏈袋1 個及鋁箔紙2 張，為被告所有且係供犯本
    件犯罪事實(一)之施用甲基安非他命所用之物，業據被告自承
    在卷，自應均依刑法第38條第1 項第2 款規定諭知沒收。
  (三)至犯罪事實(三)所示扣案之白色結晶1 包（驗前淨重0.029 公
    克，驗後淨重0.020 公克），確屬第二級毒品甲基安非他命
    無訛，此有前揭高雄市立凱旋醫院98年9 月28日濫用藥物成
    品檢驗鑑定書1 紙在卷可稽；而裝盛該第二級毒品甲基安非
    他命之包裝袋1 只，其中亦均含有無法析離之第二級毒品甲
    基安非他命，均應依毒品危害防制條例第18條第1 項前段規
    定諭知沒收銷燬之。至鑑驗耗用之毒品既已滅失，自無庸宣
    告沒收銷燬。
據上論斷，應依刑事訴訟法第273 條之1 第1 項、第284 條之1
、第299 條第1 項前段，毒品危害防制條例第10條第2 項、第11
條第2 項、第18條第1 項前段，刑法第11條、第38條第1 項第2
款、第47條第1 項、第51條第5 款、第9 款，判決如主文。
本案經檢察官甲○○到庭執行職務
中    華    民    國    98    年    12    月    7     日
                  刑事第十庭    法  官  呂明燕
以上正本證明與原本無異。
如不服本判決應於收受送達後10日內向本院提出上訴書狀，並應
敘述具體理由；如未敘述上訴理由者，應於上訴期間屆滿後20日
內向本院補提理由書（均須按他造當事人之人數附繕本）「切勿
逕送上級法院」。
中    華    民    國    98    年    12    月    7     日
                                書記官  張琇晴
附錄本判決論罪科刑之法條：
毒品危害防制條例第10條
施用第一級毒品者，處六月以上五年以下有期徒刑。
施用第二級毒品者，處三年以下有期徒刑。
毒品危害防制條例第11條
持有第一級毒品者，處 3 年以下有期徒刑、拘役或新臺幣 5 萬
元以下罰金。
持有第二級毒品者，處 2 年以下有期徒刑、拘役或新臺幣 3 萬
元以下罰金。
持有專供製造或施用第一、二級毒品之器具者，處 1 年以下有
期徒刑、拘役或新臺幣 1 萬元以下罰金。
持有毒品達一定數量者，加重其刑至二分之一，其標準由行政院
定之。


司法院資訊處製作；財團法人民間司法改革基金會備份。
